ACORDAO-COMPLETO-2356795

ACÓRDÃO DE RELAÇÃO

ACÓRDÃO DE RELAÇÃO 4390/2019 ATA 22/2019 - SEGUNDA CÂMARA

Acórdão 4390/2019-TCU-Segunda Câmara
	Os Ministros do Tribunal de Contas da União ACORDAM, por unanimidade, com fundamento nos arts. 1º, inciso V, e 39, inciso I, da Lei 8.443/1992, c/c os arts. 1º, inciso VIII, 143, inciso II, 259, inciso I, e 260, § 5º, do Regimento Interno/TCU e no art. 7º, inciso II, da Resolução/TCU 206/2007, em considerar prejudicada a apreciação do mérito dos atos de admissão de pessoal a seguir relacionados, por perda de objeto, tendo em vista o exaurimento dos seus efeitos financeiros antes do respectivo processamento por esta Corte, em razão do falecimento dos interessados ou do desligamento do cargo a que se refere o ato, de acordo com os pareceres emitidos nos autos:
1. Processo TC-Processo 011.093/2019-6 (ATOS DE ADMISSÃO) 
	1.1. Interessados: Marilene Parente Goncalves (XXX.704.947-XX) ; Marilene Santos de Azevedo (XXX.790.287-XX) ; Marilia da Silva Almeida (XXX.405.487-XX) ; Marisa Cristina Duque Netto Machado (XXX.129.717-XX) ; Marisa Teresinha Rosa Valladares (XXX.925.937-XX) ; Marlene Perdomo da Silva (XXX.277.557-XX) ; Marlon Bruno Salazar (XXX.994.926-XX) ; Martha Elizabeth de Magalhaes Vilardo (XXX.720.717-XX) ; Matildes Demetrio dos Santos (XXX.130.127-XX) ; Maycon Peter da Rosa (XXX.705.467-XX) ; Melissa Campos Alves (XXX.352.907-XX) ; Michele Cristina Silva Melo (XXX.861.936-XX) ; Milena Amendro Faria (XXX.660.357-XX) ; Milena Carlos de Lacerda (XXX.909.221-XX) ; Milla Machado Fumian (XXX.877.356-XX) ; Mirian Louise do Nascimento Oliveira da Silva (XXX.842.267-XX) ; Mirley Souza Valadfo Areas (XXX.175.317-XX) ; Moises de Castro Pena (XXX.823.502-XX) ; Monica Camillo Barbosa (XXX.065.157-XX) ; Monica Força Lima Vaz (XXX.927.437-XX) .
	1.2. Órgão/Entidade: Universidade Federal Fluminense – UFF.
	1.3. Relator: Ministro-Substituto Marcos Bemquerer Costa.
	1.4. Representante do Ministério Público: Procurador Marinus Eduardo De Vries Marsico.
	1.5. Unidade Técnica: Secretaria de Fiscalização de Pessoal (Sefip) .
	1.6. Representação legal: não há.
	1.7. Determinações/Recomendações/Orientações: não há.

Segunda Câmara

Universidade Federal Fluminense - UFF.

Marilene Parente Goncalves (XXX.704.947-XX); Marilene Santos de Azevedo (XXX.790.287-XX); Marilia da Silva Almeida (XXX.405.487-XX); Marisa Cristina Duque Netto Machado (XXX.129.717-XX); Marisa Teresinha Rosa Valladares (XXX.925.937-XX); Marlene Perdomo da Silva (XXX.277.557-XX); Marlon Bruno Salazar (XXX.994.926-XX); Martha Elizabeth de Magalhaes Vilardo (XXX.720.717-XX); Matildes Demetrio dos Santos (XXX.130.127-XX); Maycon Peter da Rosa (XXX.705.467-XX); Melissa Campos Alves (XXX.352.907-XX); Michele Cristina Silva Melo (XXX.861.936-XX); Milena Amendro Faria (XXX.660.357-XX); Milena Carlos de Lacerda (XXX.909.221-XX); Milla Machado Fumian (XXX.877.356-XX); Mirian Louise do Nascimento Oliveira da Silva (XXX.842.267-XX); Mirley Souza Valadfo Areas (XXX.175.317-XX); Moises de Castro Pena (XXX.823.502-XX); Monica Camillo Barbosa (XXX.065.157-XX); Monica Força Lima Vaz (XXX.927.437-XX).

MARCOS BEMQUERER

não há.

ATOS DE ADMISSÃO (ADS)

Secretaria de Fiscalização de Pessoal (Sefip).